臺灣新北地方法院民事裁定
110年度消債清字第280號
聲  請  人  
即  債務人  黃鐵漢

相  對  人  
即  債權人  合作金庫商業銀行股份有限公司

法定代理人  雷仲達
相  對  人  
即  債權人  第一商業銀行股份有限公司

法定代理人  邱月琴
相  對  人  
即  債權人  兆豐國際商業銀行股份有限公司

法定代理人  張兆順
相  對  人  
即  債權人  花旗(台灣)商業銀行股份有限公司


法定代理人  莫兆鴻
相  對  人  
即  債權人  遠東國際商業銀行股份有限公司

法定代理人  侯金英

相  對  人  
即  債權人  元大商業銀行股份有限公司

法定代理人  翁健  
相  對  人  
即  債權人  中國信託商業銀行股份有限公司


法定代理人  利明献
相  對  人  
即  債權人  台灣金聯資產管理股份有限公司

法定代理人  施俊吉
相  對  人  
即  債權人  玉山商業銀行股份有限公司

法定代理人  黃男州
相  對  人  
即  債權人  台新國際商業銀行股份有限公司

法定代理人  尚瑞強
代  理  人  向勃睿
相  對  人  
即  債權人  台新資產管理股份有限公司

法定代理人  吳統雄
相  對  人  
即  債權人  良京實業股份有限公司

法定代理人  平川秀一郎

相  對  人  
即  債權人  萬榮行銷股份有限公司

法定代理人  呂豫文
相  對  人  
即  債權人  金陽信資產管理股份有限公司

法定代理人  陳雨利
相  對  人  
即  債權人  新光行銷股份有限公司

法定代理人  陳建成
上列當事人依消費者債務清理條例聲請清算，本院裁定如下：
    主  文
聲請人黃鐵漢自中華民國一一一年四月二十九日上午十時起開始
清算程序，並同時終止清算程序。
    理  由
一、按債務人不能清償債務或有不能清償之虞者，得依消費者債
    務清理條例所定更生或清算程序，清理其債務。債務人於法
    院裁定開始更生程序或許可和解或宣告破產前，得向法院聲
    請清算。法院開始清算程序之裁定，應載明其年、月、日、
    時，並即時發生效力。債務人之財產不敷清償清算程序之費
    用時，法院應裁定開始清算程序，並同時終止清算程序。消
    費者債務清理條例（下稱消債條例）第3 條、第80條前段、
    第83條第1 項、第85條第1 項定有明文。
二、本件聲請意旨略以：伊名下有機車乙輛、存款新臺幣（下同
    ）6,691 元，債務總金額3,344,041 元，有不能清償債務之
    情事，消債條例施行後，經向住、居所地之法院聲請債務清
    理之調解，惟因故調解不成立，聲請人既經前置調解不成立
    ，未經法院裁定開始更生程序或許可和解或宣告破產在案，
    依法自得聲請清算程序，懇請裁定開始清算等語。
三、經查：
  ㈠聲請人於消債條例施行後，曾向住、居所地之法院聲請調解
    不成立，經職權調取本院110 年度司消債調字第736 號卷宗
    核閱屬實。是以，聲請人既經前置調解不成立，復未經法院
    裁定開始更生程序或許可和解或宣告破產，則聲請人所為本
    件清算聲請可否准許，所應審究者即為聲請人現況是否確實
    具有「不能清償債務或有不能清償之虞」之情事而定。
　㈡查聲請人聲請清算程序，主張名下有機車乙輛、存款6,691元
    ，自108 年12月迄今從事自由業臨時工，工作內容包括清潔
    工、工地雜工、派報發傳單等，無固定僱主，工作地點不固
    定，每月所得共2 萬元等情，雖無相關任職證明或薪資文件
    可稽，但聲請人既已具體釋明其工作性質及內容，並提出收
    入切結書為佐，且衡酌其所述所得數額與通常從事類似工作
    之薪資相當，應為可採，若加計勞保勞年年金每月6,668元
    ，此有郵局轉帳紀錄、勞動部勞工保險局已領勞年給付證明
    在卷可稽，堪信其每月可得收入約26,668元（計算式：20,0
    00＋6,668）；另聲請人表示每月必須支出生活開銷18,538元
    （包括伙食費9,000元、房屋租賃費6,500元、水電瓦斯費29
    0元、行動電話費148元、交通費600元、日常雜支2,000元）
    部分，業提出房屋租賃契約書、水費查詢、水費通知單、電
    力公司繳費憑證、天然氣公司繳費紀錄、繳費通知單、行動
    電話繳費單據為佐，並已盡相當之釋明，且核與消債條例第
    64之2 條所定債務人個人必要生活費用數額相當，未逾一般
    人生活開銷之程度，應為可採。
　㈢準此，衡以聲請人每月可得收入扣除每月必要支出後，帳面
    上雖仍可餘裕8,130 元（計算式：26,668－18,538），但考
    量聲請人已年屆67歲（44年生），名下並無恆產，且擔任臨
    時工之收入並非穩定，核其每月收入及支出狀況，較之被請
    求清償之債務總額，客觀上應可預見係處於通常且繼續不能
    清償之狀態，自合於「不能清償債務或有不能清償之虞」之
    要件。從而，聲請人聲請本件清算程序，主張有不能清償債
    務之情事，堪足採信。
四、據上論結，本件聲請人聲請清算程序，於衡酌其經濟狀況後
    ，符合有不能清償債務之情事，復查無消債條例第6 條第3 
    項、第8 條或第82條第2 項所定應駁回清算聲請之事由存在
    ，自應予准許；再參酌卷內聲請人之財產及收入狀況說明書
    、全國財產稅總歸戶財產查詢清單、機車行照、郵政存簿金
    簿等，其名下僅機車乙輛、存款6,691 元，考量清算亦需清
    算程序費用，進行清算程序非有利於債權人及債務人，爰依
    首開條文規定，裁定開始清算程序，並同時終止清算程序，
    裁定如主文。
中　　華　　民　　國　　111 　年　   4    月　　29    日
                  民事第六庭  法  官  宋家瑋
上為正本係照原本作成。
開始清算程序之裁定不得抗告，如不服同時終止清算程序之裁定
，應於裁定送達後10日內，以書狀向本院提出抗告，並繳納抗告
費新臺幣1,000元。
本裁定已於111年4月29日時公告。
中　　華　　民　　國　　111 　年　　4 　　月　　29　　日
                               書　記　官　張韶安